福建金門地方法院交通事件裁定　　　　　96年度交聲字第15號
移送機關　　金門縣公路監理所
異　議　人　甲○○
上列受處分人因違反道路交通管理處罰條例案件，對於金門縣公
路監理所民國96年8月14日所為之裁決處分（處分案號：金監裁字
第裁36-B00000000號），聲明異議，本院裁定如下：
      主  文
原處分撤銷。
甲○○不罰。
      理  由
一、原處分意旨略以：異議人即受處分人甲○○（下稱異議人）
    ，駕駛車牌號碼1991-UG自用一般小客車，於民國96年7 月
    15日20時55分，在高雄市○○路、青年2路，因於身心障礙
    專用停車位違規停車 (未放置識別證)，經高雄市警察局交
    通大隊員警以違反道路交通管理處罰條例（下稱處罰條例）
    第56條第1項第10款之規定予以製單逕行舉發後，由高雄市
    政府交通局委託民營拖吊場配合拖吊。嗣原處分機關即金門
    縣公路監理所，以異議人違規事實明確，乃依處罰條例第56
    條第1項第10款之規定，裁處異議人罰鍰新台幣（下同）
    1,200元等語。
二、本件聲明異議意旨略以：本人因車禍送至阮綜合醫院急診室
    ，也向高雄市交通局陳情，醫生也開立證明，但交通局說我
    是金門車籍，不能優待1小時，我認為對金門人是2等國民看
    待，且在醫院是醫生最大，那有什麼1小時優待。為此聲明
    異議，請求撤銷原處分。
三、本院審查：
  (一)異議人駕駛上揭自小客車，於民國96年7月15日20時55分，
    在高雄市○○路、青年2路，違規併排停車，經舉發機關以
    「併排停車」為由，依處罰條例第56條第1項第6款規定予以
    製單逕行舉發，此有證人即高雄交通局承辦人員乙○○結證
    詳實在卷，復有舉發機關高市警交字第B00000000號舉發違
    反道路交通管理事件通知單影本乙份及取締違規車輛舉發照
    片6幀為證，且為異議人所不否認，此部分事實當可認定，
    異議人異議之理由，並非有理。
  (二)然查，原處分機關所作成之處分，係以異議人於身心障礙專
    用停車位違規停車 (未放置識別證)為由，違反處罰條例第
    56條第1項第10款之規定，裁處異議人罰鍰1,200元。原處分
    所認定：身心障礙專用停車位違規停車之違規事實，顯與原
    舉發單位舉發異議人違規之事實不符。異議人所持之異議理
    由雖非有理，然原處分既然與原舉發之違規事實不符，並因
    此導致適用之法規錯誤，原處分即有瑕疵，而不應予以維持
    。
四、綜上所述，原處分所認定「於身心障礙專用停車位違規停車
    」之違規事實並不存在，異議人主張之異議內容雖非有理，
    然原處分既與舉發通知單所載之違規事實不符，原處分即有
    違法，應予撤銷，並由本院另為裁定如主文第二項所示，以
    資適法。
五、據上論斷，應依道路交通案件處理辦法第20條後段，裁定如
    主文。
中　　華　　民　　國　　96　　年　　10　　月　　1 　　日
　　　　　　　　　　　　　　　交通法庭法　官　鄭銘仁
以上正本證明與原本無異
如不服本裁定應於送達後5日內向本院提出抗告狀
      　　　　　　　　　　　　       　書記官　許永溪
中　　華　　民　　國　　96　　年　　10　　月　　2 　　日
